cs: Zvukový projev hudební řehtačky: Nastavitelný/variabilní; Jasný/ostrý; Dlouhý/chrčivý; Hlasitý; Střední; Krátký/cvakavý; Jemný; Velmi hlasitý; Teplý/tlumený; Jiné
ro-RO: Caracterul sonor al clichetului muzical: Ajustabil/Variabil; Clar/Ascuțit; Lung/Zgâriat; Puternic; Mediu; Scurt/Clicky; Moale; Foarte puternic; Cald/Înfundat; Altele
pt-PT: som de roquete musical característico: Ajustável/variável; Brilhante/agudo; Longo/áspero; Alto; Médio; Curto/estaladiço; Suave; Muito alto; Quente/abafado; Outro
ko: 뮤지컬 래칫 사운드 특성: 조절형/가변형; 밝음/날카로움; 김/거침; 큼; 중간; 짧음/딸깍거림; 부드러움; 매우 큼; 따뜻함/탁함; 기타
lt-LT: Muzikinės terkšlės garso charakteristika: Reguliuojamas / kintamas; Šviesus / aštrus; Ilgas / gergždžiantis; Garsus; Vidutinis; Trumpas / spragsintis; Švelnus; Labai garsus; Šiltas / duslus; Kita
vi: Đặc điểm âm thanh bánh răng nhạc: Có thể điều chỉnh/biến đổi; Sáng/chói; Dài/xoàn xoạt; To; Vừa; Ngắn/tách tách; Nhỏ; Rất to; Trầm/đục; Khác
ja: 音楽的なラチェット音の特徴: 調整可能/可変; 明るい/鋭い; 長い/耳障り; 大きい; 中; 短い/クリッキー; 柔らかい; 非常に大きい; 温かい/鈍い; その他
nb: Musikalsk skrallelydkarakter: Justerbar/variabel; Lys/skarp; Lang/raspende; Høy; Middels; Kort/klikkende; Lav; Veldig høy; Varm/matt; Annet
bg-BG: Характер на звука на музикална тресчотка: Регулируем/променлив; Ярък/остър; Дълъг/стържещ; Силен; Среден; Къс/цъкащ; Мек; Много силен; Топъл/глух; Друго
ru: Характер звучания музыкальной трещотки: Регулируемый / изменяемый; Яркий / резкий; Длинный / скрежещущий; Громкий; Средний; Короткий / щелкающий; Тихий; Очень громкий; Теплый / глухой; Другое
pl: Charakter dźwięku terkotki muzycznej: Regulowany / zmienny; Jasny / ostry; Długi / chropowaty; Głośny; Średni; Krótki / klikający; Miękki; Bardzo głośny; Ciepły / stłumiony; Inne
da: Lydegenskaber for musikalsk skralde: Justerbar/variabel; Lys/skarp; Lang/raspende; Høj; Medium; Kort/klikkende; Blød; Meget høj; Varm/dæmpet; Andet
tr: Müzikal cırcır ses karakteri: Ayarlanabilir/Değişken; Parlak/Keskin; Uzun/Kazıyıcı; Yüksek sesli; Orta; Kısa/Tıkırtılı; Yumuşak; Çok yüksek sesli; Sıcak/Mat; Diğer
it: Caratteristiche sonore della raganella musicale: Regolabile/Variabile; Brillante/Acuto; Lungo/Raschiante; Alto; Medio; Corto/A scatto; Delicato; Molto alto; Caldo/Sordo; Altro
hu: Kereplő hangkaraktere: Állítható/változó; Élénk/éles; Hosszú/reszelős; Hangos; Közepes; Rövid/kattanó; Puha; Nagyon hangos; Meleg/tompa; Egyéb
hr-HR: Karakter zvuka čegrtaljke: Prilagodljivo/varijabilno; Svijetlo/oštro; Dugo/hrapavo; Glasno; Srednje; Kratko/škljocavo; Tiho; Vrlo glasno; Toplo/tupo; Ostalo
zh-TW: 音樂棘輪音色特性: 可調式/可變; 明亮/尖銳; 長/刺耳; 大聲; 中; 短/清脆; 柔和; 非常大聲; 溫暖/沉悶; 其他
zh-CN: 音乐棘轮音效特征: 可调节/可变; 明亮/尖锐; 悠长/刺耳; 响亮; 中等; 短促/清脆; 柔和; 非常响亮; 温暖/低沉; 其他
sk-SK: Charakteristika zvuku rapkáča: Nastaviteľný/variabilný; Jasný/ostrý; Dlhý/drsný; Hlasný; Stredný; Krátky/klikavý; Jemný; Veľmi hlasný; Teplý/tlmený; Iné
fi: Räikkäsoittimen sointi: Säädettävä/vaihteleva; Kirkas/terävä; Pitkä/raapiva; Kova; Keskivoimakas; Lyhyt/naksahtava; Pehmeä; Erittäin kova; Lämmin/tumma; Muu
sl-SI: Zvočni značaj glasbene raglje: Prilagodljiv/Spremenljiv; Svetel/Oster; Dolg/Hripav; Glasen; Srednji; Kratek/Klikajoč; Mehek; Zelo glasen; Topel/Zametel; Drugo
pt-BR: Reco-reco caráter sonoro: Ajustável/Variável; Brilhante/Agudo; Longo/Estridente; Alto; Médio; Curto/Estalado; Suave; Muito alto; Quente/Abafo; Outros
de: Klangcharakter der Ratsche: Einstellbar/Variabel; Hell/Scharf; Lang/Raspelnd; Laut; Mittel; Kurz/Klickend; Leise; Sehr laut; Warm/Dumpf; Sonstige
sv: Spärra – ljudkaraktär: Justerbar/variabel; Ljus/skarp; Lång/raspande; Hög; Medium; Kort/klickande; Mjuk; Mycket hög; Varm/dov; Övrigt
fr: Caractère sonore de la crécelle musicale: Réglable/variable; Clair/net; Long/grincement; Fort; Moyen; Court/cliquetis; Doux; Très fort; Chaud/sourd; Autre
el: Μουσικός χαρακτήρας ήχου καστάνιας: Ρυθμιζόμενος/Μεταβλητός; Λαμπερός/Οξύς; Μακρύς/Τραχύς; Δυνατός; Μεσαίος; Κοντός/Με κλικ; Απαλός; Πολύ δυνατός; Ζεστός/Θαμπός; Άλλο
es: Carácter de sonido de la carraca musical: Ajustable/variable; Brillante/agudo; Largo/rasposo; Fuerte; Medio; Corto/con chasquido; Suave; Muy fuerte; Cálido/sordo; Otro
en: Musical ratchet sound character: Adjustable/Variable; Bright/Sharp; Long/Rasping; Loud; Medium; Short/Clicky; Soft; Very loud; Warm/Dull; Other
nl: Muzikale ratel klankkarakter: Instelbaar/variabel; Helder/scherp; Lang/raspend; Luid; Medium; Kort/klikkend; Zacht; Zeer luid; Warm/dof; Overig
th: ลักษณะเสียงแรตเช็ตแบบดนตรี: ปรับได้/หลากหลาย; สว่าง/แหลม; ยาว/แหบ; ดัง; กลาง; สั้น/มีเสียงคลิก; เบา; ดังมาก; อุ่น/ทึบ; อื่นๆ